【裁判字號】    98,交聲,1158
【裁判日期】    980805
【裁判案由】    聲明異議
【裁判全文】
臺灣彰化地方法院交通事件裁定        98年度交聲字第1158號
原處分機關    交通部公路總局臺中區監理所彰化監理站
異  議  人
即受處分人    甲○○
上列受處分人因違反道路交通管理處罰條例案件，對於交通部公
路總局臺中區監理所彰化監理站民國98年7月7日所為之彰監四字
第裁64─ＺＧＱ015278號）處分，聲明異議，本院裁定如下：
    主  文
異議駁回。
    理  由
一、原處分意旨略以：本件異議人即受處分人甲○○所有之車牌
    號碼4687-ＭＱ號自用小客車，於民國98年3月8日19時24分
    許，行經國道3號高速公路名間收費站北上收費車道時，有
    不依規定繳費之違規情形，爰依道路交通管理處罰條例第27
    條第1項之規定，裁處最低額之罰鍰新台幣（下同）3000元
    ，於法應無不合等語。
二、異議意旨略以：伊之汽車固有於裁決書上所示之時間、地點
    未繳納通行費之情形，然異議人之行為，已經內政部警政署
    國道公路警察局第七警察隊名間分隊，以公警局交字第ＺＧ
    Ｑ015048號舉發違反道路交通管理事件通知單處以罰鍰600
    元，異議人並已向原處分機關繳納，怎可一事二罰，再處以
    本件罰鍰，為此提出本件聲明異議。
三、按高速公路及快速公路交通管制規則第23條規定，汽車行駛
    高速公路，於駛進收費站前，應依標誌指示預為減速慢行，
    並依規定標誌、標線、號誌指示或交通勤務警察指揮順序行
    駛過站繳費。汽車行駛於應繳費之公路，不依規定繳費者，
    處汽車所有人或駕駛人3000元以上6000元以下罰鍰，並追繳
    欠費，此道路交通管理處罰條例第27條第1項規定甚明。
四、經查：本件異議人所有之車號4687-ＭＱ號自用小客車，確
    有於上開時間、地點，行經國道3號高速公路名間收費站北
    上車道時，有未繳納通行費，逕自第3車道之大車電子收費
    車道通過，有不依規定繳費之情形，為異議人所不爭執，堪
    認為真實。則原處分機關據此爰依道路交通管理處罰條例第
    27條第1項之規定處以該條項最低度之罰鍰3000元，於法並
    無誤失，裁罰之金額亦未失當。雖異議人就此辯說：其因此
    業經內政部警政署國道公路警察局第七警察隊名間分隊，以
    公警局交字第ＺＧＱ015048號舉發違反道路交通管理事件通
    知單處以罰鍰600元，並已向原處分機關繳納，怎可一事二
    罰云云，然查上開內政部警政署國道公路警察局第七警察隊
    名間分隊所開立之公警局交字第ＺＧＱ015048號舉發違反道
    路交通管理事件通知單，係針對異議人之自用小客車，未申
    裝電子扣款設備，卻違規行駛電子收費大車道，故以異議人
    於「行駛高速公路，於駛近收費站繳費時，未依標誌指示過
    站繳費」之違規事實，爰依道路交通管理處罰條例第33條第
    3項之規定，另處罰鍰600元，其處罰與本件處罰乃不同之違
    規事實，故處罰之依據並非相同，亦即本件係處罰異議人行
    駛高速公路不依規定繳納通行費，另一件則處罰異議人未申
    裝電子收費設備卻行駛電子收費大車道，異議人之行為，同
    時違反2項不同之處罰規定，自應分別論處，並無就同一事
    實處罰兩次之可言。則異議人執此理由聲明異議，顯有誤會
    ，要無可採，應予駁回。
五、據上論斷，應依道路交通案件處理辦法第19條，裁定如主文
    。
中    華    民    國    98    年    8     月    5     日
                  交通法庭法  官  葛永輝
以上正本證明與原本無異。
如不服本裁定，應於裁定送達後5日內向本院提出抗告狀 (須附
繕本)。
中    華    民    國    98    年    8     月    5     日
                          書記官  吳曉玟


司法院資訊處製作；財團法人民間司法改革基金會備份。
